臺灣新竹地方法院刑事判決
                                       110年度訴字第56號
公  訴  人  臺灣新竹地方檢察署檢察官
被      告  官建廷



上列被告因傷害案件，經檢察官提起公訴（109年度偵字第3869
號），本院依簡式審判程序判決如下：
    主  文
官建廷犯傷害罪，處有期徒刑參月，如易科罰金，以新臺幣壹仟
元折算壹日。
    事實及理由
一、本件犯罪事實及證據，均引用檢察官起訴書之記載（如附件
    ）。
二、論罪科刑
（一）核被告所為，係犯刑法第277條第1項之傷害罪。又其於同
      一時地毆打證人陳凱丞、何寶寧，同時侵害彼2人之法益
      ，係一行為觸犯相同罪名之同種想像競合犯，應依刑法第
      55條之規定，從一重處斷。
（二）爰審酌被告不思以理性方法解決糾紛，竟毆打證人陳凱丞
      、何寶寧，致證人陳凱丞、何寶寧受有前述傷害，且迄至
      本案言詞辯論終結時止，仍未賠償被害人所受之損害，實
      不足取，兼衡被告有服務業之工作經歷，暨被告之犯罪動
      機、目的、手段、品行、生活狀況（警詢自陳家庭經濟狀
      況為勉持）、智識程度為國中畢業等一切情狀，量處如主
      文所示之刑，並諭知易科罰金之折算標準，以資懲儆。
據上論斷，應依刑事訴訟法第273條之1第1項、第299條第1項前
段、第310條之2、第454條第2項，判決如主文。
本案經檢察官葉子誠提起公訴，檢察官陳宏兆到庭執行職務。
中　　華　　民　　國　　110 　年　　3 　　月　　11　　日
                  刑事第六庭  法　官  王子謙
以上正本證明與原本無異。
如不服本判決應於收受本判決後20日內向本院提出上訴書狀，上
訴書狀應敘述具體理由。上訴書狀未敘述上訴理由者，應於上訴
期間屆滿後20日內補提理由書狀於本院（均須按他造當事人之人
數附繕本）「切勿逕送上級法院」。
中　　華　　民　　國　　110 　年　　3 　　月　　11　　日
                              書記官  廖宜君
附錄本案論罪科刑法條全文：
刑法第277條
傷害人之身體或健康者，處五年以下有期徒刑、拘役或五十萬元
以下罰金。
犯前項之罪，因而致人於死者，處無期徒刑或七年以上有期徒刑
；致重傷者，處三年以上十年以下有期徒刑。
（附件）
臺灣新竹地方檢察署檢察官起訴書
                                     109年度偵字第3869號
　　被　　　告　官建廷　男　26歲（民國00年00月00日生）
　　　　　　　　　　　　住新竹縣○○鄉○○村0鄰○○000號
　　　　　　　　　　　　居新竹縣○○鄉○○路○段000號3樓
　　　　　　　　　　　　國民身分證統一編號：Z000000000號
上列被告因傷害案件，業經偵查終結，認應提起公訴，茲將犯罪
事實及證據並所犯法條分敘如下：
　　　　犯罪事實
一、官建廷於民國108年12月12日上午7時15分許，在新竹市○區○
    ○路○段000號「笑傲江湖KTV」2樓內，因細故與陳凱丞發生
    爭執，竟基於傷害之犯意，毆打陳凱丞及上前迴護之友人何
    寶寧，致陳凱丞受有頭部挫傷併頭皮多處擦傷、臉部挫傷併
    多處擦傷、下背挫傷、左手挫傷併擦傷等傷害；何寶寧則受
    有右肘挫傷之傷害。
二、案經陳凱丞、何寶寧訴由新竹市警察局第一分局報告偵辦。
　　　證據並所犯法條
一、證據清單及待證事實：
編號 證據清單 待證事實 (一) 被告官建廷於警詢及偵查中之自白。 坦承全部犯罪事實。 (二) 告訴人陳凱丞、何寶寧於警詢及偵查中之證述。 證明被告有於上揭時、地對其傷害，致其受傷之事實。 (三) 國軍新竹地區醫院附設民眾診療服務區診斷證明書2份。 證明告訴人2人受有前揭傷勢之事實。 (四) 新竹市警察局第一分局北門派出所109年3月24日偵查報告、109年9月10日職務報告、監視器畫面光碟及翻拍照片2張、現場照片2張。 佐證前揭犯罪事實。 
二、核被告官建廷所為，係犯刑法第277條第1項傷害罪嫌。
三、依刑事訴訟法第251條第1項提起公訴。
　　此　致
臺灣新竹地方法院
中　　華　　民　　國　 109　　年　　12　　月　　23　　日
                              檢  察  官  葉子誠
本件正本證明與原本無異。    
中　　華　　民　　國　 109　　年　　12　　月　　28　　日
                              書  記  官  張政仁
所犯法條：中華民國刑法第277條
傷害人之身體或健康者，處 5 年以下有期徒刑、拘役或 50 萬
元以下罰金。
犯前項之罪，因而致人於死者，處無期徒刑或 7 年以上有期徒
刑；致重傷者，處 3 年以上 10 年以下有期徒刑。